# 新准则下，预付账款是否一定要计提坏账？

提问人：张小涵 时间：2018-05-04 00:28:28
陈版主，审计过程中发现，被审计单位没有对预付账款计提坏账，那么新准则下，预付账款是否一定要计提坏账？如果不计提坏账，可否用在附注政策体现某某组合，不用计提坏账？但是预付的款项性质很多，全部列出来，不太现实。

回答人：chenyiwei
此问题之前讨论过，对预付账款的减值，要考虑来自粮方面的风险： 1 、供应商信用风险，即支付预付款后，未能获得所订购的货物。这种情况应将预付账款转入其他应收款计提坏账准备。 2 、所订购货物的跌价风险，即虽然可以收到所订购的货物，但该货物的市价已经下跌，日后一旦收到存货就需要计提存货跌价准备（如果为制造业企业采购原材料，则按原材料减值的相关规定处理），这种情况应按存货跌价的相关规定对其计提预付账款减值准备，在收到货物后转为存货跌价准备。

提问人：Alisa_wang 时间：2019-03-25 15:09:50
陈老师，新金融准则下，预付账款的减值准备（不属于金融资产），在信用减值损失下，还是在资产减值损失下？

回答人：chenyiwei
属于债务人（供应商）信用风险的部分属于信用减值损失；其他因素引起的减值属于资产减值损失。

提问人：karen710 时间：2019-06-14 11:05:08
陈老师，新准则下其他应收款的坏账计提和应收账款的处理一致么？

回答人：chenyiwei
理论上不同，其他应收款不能使用仅适用于应收账款、应收租赁款等的简化模式。但实务中仍可能有其他简化处理方式。